臺灣臺中地方法院刑事裁定
111年度聲字第1905號
聲  請  人  臺灣臺中地方檢察署檢察官
受  刑  人  林弘斌



上列聲請人因受刑人數罪併罰有二裁判以上，聲請定其應執行之
刑（111年度執聲字第1348號），本院裁定如下：
    主  文
林弘斌所犯如附表所示之罪刑，應執行拘役壹佰貳拾日，如易科
罰金，以新臺幣壹仟元折算壹日。
    理  由
一、聲請意旨略以：受刑人林弘斌因竊盜等案件，先後經判決確
    定如附表，符合數罪併罰之要件，應依刑法第53條及第51條
    第6款之規定，定其應執行之刑，爰依刑事訴訟法第477條第
    1項規定聲請裁定，併請依照刑法第41條第1項，諭知易科罰
    金之折算標準等語。
二、按裁判確定前犯數罪者，併合處罰之；數罪併罰，有二裁判
    以上者，依刑法第51條之規定，定其應執行之刑，刑法第50
    條第1項前段、第53條分別定有明文。又依刑法第51條第6款
    規定，數罪併罰，分別宣告多數拘役者，比照同條第5款（
    即各刑中之最長期以上，各刑合併之刑期以下），定其刑期
    。但不得逾120日。另按犯最重本刑為5年以下有期徒刑以下
    之刑之罪，而受6月以下有期徒刑或拘役之宣告者，得以新
    臺幣1千元、2千元或3千元折算一日，易科罰金，刑法第41
    條第1項前段亦有明文。復按刑事訴訟法第370條第2項、第3
    項，已針對第二審上訴案件數罪之定應執行刑，明定有不利
    益變更禁止原則之適用；而分屬不同案件之數罪併罰，倘裁
    判宣告數罪之刑，部分曾經定應執行刑，再與其他宣告刑合
    併定其應執行之刑時，亦應同受此原則之拘束。故定應執行
    之刑，其裁量所定之刑期，倘較重於前開各罪曾定應執行刑
    與後裁判宣告刑之總和，即違反上開原則而有判決不適用法
    則之違背法令（最高法院104年度台非字第127號、108年度
    台非字第27號判決意旨參照）。
三、經查，受刑人因犯如附表所示之竊盜等案件，先後經本院、
    臺灣新北地方法院、本院判處如附表所示之罪刑，並分別確
    定在案，此有如附表所示之判決及臺灣高等法院被告前案紀
    錄表各1份在卷可憑。茲聲請人以本院為犯罪事實最後判決
    之法院，依刑事訴訟法第477條第1項規定，聲請就受刑人所
    犯如附表所示之罪刑定其應執行之刑及諭知易科罰金之折算
    標準，本院審核認聲請為正當。又受刑人所犯如附表編號1
    至4號所示之罪，業經本院以110年度聲字第2596號裁定應執
    行拘役115日確定，是依前揭最高法院裁判意旨及刑法第51
    條第6款規定，本院於定本件應執行刑時，自不得逾拘役120
    日之範圍，是本院衡酌受刑人所犯如附表所示各罪侵害法益
    之異同、對侵害法益之加重效益及時間、空間之密接程度，
    而為整體評價後，認本件合併定其應執行刑如主文所示，應
    屬適當。另本院考量受刑人所犯如附表所示之罪刑，其各刑
    中之最長刑期（拘役50日）與本件裁量所定刑期之上限（拘
    役120日）差距為拘役70日，且附表編號1至4號所示之罪刑
    部分曾經定應執行拘役115日確定，暨本院經整體評價後，
    係定本件應執行刑拘役120日，業使受刑人就附表編號5號所
    示未曾與另案定應執行刑之罪刑部分（拘役50日），獲有減
    少相當刑期之利益等情，乃認本件顯無耗費有限司法行政資
    源而於裁定前以傳喚、提解受刑人到庭或寄送意見表等方式
    賦予受刑人陳述意見機會之必要。至受刑人所犯如附表編號
    1至4號所示之罪，雖業經執行完畢，惟此部分與其所犯如附
    表編號5號所示之罪，因符合數罪併罰規定，故仍應合併定
    其應執行之刑，嗣檢察官執行時，再予扣除，附此敘明。
四、依刑事訴訟法第477條第1項，刑法第53條、第51條第6款、
    第41條第1項前段，裁定如主文。　　
中　　華　　民　　國　　111 　年　　6 　　月　　23　　日
                  刑事第三庭  法　官　蔡宗儒
以上正本證明與原本無異。
如不服本裁定，應於收受送達後5日內向本院提出抗告狀。（應
附繕本）
　　　　　　　　　　　　　    書記官  梁文婷
中　　華　　民　　國　　111 　年　　6 　　月　　23　　日
附表：受刑人林弘斌定應執行之刑案件一覽表
編號  1 2 3 罪名  竊盜罪 持有第二級毒品 竊盜罪 宣告刑  拘役50日 拘役15日 拘役50日 犯罪日期  109年3月16日 109年3月12日 109年3月1日 偵查（自訴）機關 年度及案號  臺灣臺中地方檢察署109年度偵字第12403號 臺灣新北地方檢察署109年度偵字第11416號 臺灣臺中地方檢察署109年度偵字第26692號  最後 事實審 法院 臺灣臺中地方法院 臺灣新北地方法院 臺灣臺中地方法院  案號 109年度中簡字第1985號 109年度簡字第4948號 109年度中簡字第3101號  判決日期 109年7月27日 109年10月19日 109年11月27日  確定 判決 法院 臺灣臺中地方法院 臺灣新北地方法院 臺灣臺中地方法院  案號 109年度中簡字第1985號 109年度簡字第4948號 109年度中簡字第3101號  判決 確定日期 109年9月16日 109年12月1日 110年1月15日 是否為得易科罰金 、易服社會勞動之案件  均是 均是 均是 備註  臺灣臺中地方檢察署109年度執字第16584號。  臺灣新北地方檢察署109年度執字第15262號。  臺灣臺中地方檢察署110年度執字第1827號。   編號1至4號部分，前經本院以110年度聲字第2596號裁定應執行拘役115日確定（已執畢）。   

編號  4 5 罪名  毀損他人物品罪 竊盜罪 宣告刑  拘役20日 拘役50日 犯罪日期  109年6月2日 109年5月24日 偵查（自訴）機關 年度及案號  臺灣臺中地方檢察署110年度偵緝字第242號 臺灣臺中地方檢察署110年度偵緝字第140、141號  最後 事實審 法院 臺灣臺中地方法院 臺灣臺中地方法院  案號 110年度豐簡字第206號 110年度簡字第358號  判決日期 110年4月20日 110年7月19日  確定 判決 法院 臺灣臺中地方法院 臺灣臺中地方法院  案號 110年度豐簡字第206號 110年度簡字第358號  判決 確定日期 110年5月18日 111年4月14日 註：本院110年度簡上字第422號判決認此部分未經上訴。 是否為得易科罰金 、易服社會勞動之案件  均是 均是 備註  臺灣臺中地方檢察署110年度執字第7143號。  臺灣臺中地方檢察署111年度執字第6412號。    編號1至4號部分，前經本院以110年度聲字第2596號裁定應執行拘役115日確定（已執畢）。